臺灣高雄地方法院刑事判決　　　　　　　　　　　　九十一年度易字第二九六一號
　　公　訴　人　臺灣高雄地方法院檢察署檢察官
　　被　　　告　甲○○
右列被告因竊盜案件，經檢察官提起公訴（九十一年度偵字第一０二六０號），本院
判決如左：
    主  文
甲○○攜帶兇器竊盜，累犯，處有期徒刑拾月。
扣案之螺絲起子壹支沒收。
    事  實
一、甲○○前曾在民國八十六年間犯竊盜罪，經本院判處有期徒刑五月，監護一年，
    徒刑部分已於八十六年十一月五日執行完畢（現執行監護處分中）。詎其仍不知
    悔改，意圖為自己不法所有，於九十一年四月十四日十一時二十五分許，在乙○
    ○所有位於臺南縣善化鎮○○路二之一號空屋（大門先前已遭他人竊走），持其
    所有客觀上對人之生命、身體具危險性可供兇器使用之螺絲起子一支，拆卸竊取
    該屋之鋁窗、鋁門等物，嗣於竊得鋁框玻璃窗二十四塊、鋁框紗窗五塊、鋁框紗
    門二塊後，為乙○○到場發現報警查獲，並扣得其所有供行竊所用之上開螺絲起
    子一支及已竊得集中放置一旁之前揭數量鋁窗、鋁門。
二、案經臺南縣警察局善化分局移送臺灣臺南地方法院檢察署檢察官呈請臺灣高等法
    院檢察署核轉臺灣高雄地方法院檢察署檢察官偵查起訴。
    理  由
一、訊據被告坦承於右揭時地竊取被害人乙○○空屋之鋁窗、鋁門等事實，惟否認有
    持螺絲起子行竊之情，辯稱：伊僅用手拆卸，查扣之螺絲起子平常即放在車上，
    未持該支螺絲起子拆解云云。惟查，右揭被告持螺絲起子竊取被害人空屋之鋁窗
    、鋁門，已卸下鋁框玻璃窗二十四塊、鋁框紗窗五塊、鋁框紗門二塊集中放置一
    旁，正持螺絲起子拆解後方紗門之際，為被害人到場發現等情，已據被告於警偵
    訊時均供認在卷，且經被害人於偵查中陳明其到場時見被告正持螺絲起子拆解後
    方紗門等語可佐（見臺灣臺南地方法院檢察署九十一年度偵字第四０七四號偵查
    卷第十八頁反面），並有當場查獲之螺絲起子一支扣案足憑，而由現場已有二面
    鋁框紗門遭被告拆卸放置一旁，可知應係被告持螺絲起子拆解活動栓片所卸，已
    至為明確，足認被告警偵訊坦承持螺絲起子拆解之供述，應較為真實可信，其嗣
    於本院所為之否認陳詞，應係避重就輕之卸詞，要無可採。此外，復有現場照片
    及被害人出具之贓物認領保管單在卷供參，被告持螺絲起子行竊犯行，事證已臻
    明確，洵堪認定。
二、按刑法第三百二十一條第一項第三款之攜帶兇器竊盜罪，係以行為人攜帶兇器竊
    盜為其加重條件，此所謂兇器，其種類並無限制，凡客觀上足對人之生命、身體
    、安全構成威脅，具有危險性之兇器均屬之，且祇須行竊時攜帶此種具有危險性
    之兇器為已足，並不以攜帶之初有行兇之意圖為必要，有最高法院七十九年度臺
    上五二五三號判例可參照。查本件被告行竊所用之螺絲起子一支，主要構成部分
    為鐵質，尾端尖銳，以之揮刺，足以傷害人之生命、身體，客觀上具有危險性，
    核屬刑法第三百二十一條第一項第三款所稱之「兇器」無誤。又按竊盜既遂與未
    遂之區分標準，係以所竊得之物已否移入自己權力支配之下為標準，若已將他人
    財物移歸自己所持，即應成立竊盜既遂罪，不以所竊得之物是否搬離現場為限，
    亦有最高法院十七年上字第五０九號、四十九年台上字第九三九號判例可資參照
    。本件被告攜帶兇器行竊遭被害人發現時，已將被害人房屋之鋁框玻璃窗、紗窗
    、紗門等拆卸集中置於一旁，雖尚未搬離現場，然應己將拆卸之鋁窗、紗門等物
    移入自己實力支配之下，其竊盜行為已達既遂階段，亦堪肯認，故核被告所為，
    應係犯刑法第三百二十一條第一項第三款之攜帶兇器竊盜罪。再查，被告前曾在
    八十六年間犯竊盜罪，經本院判處有期徒刑五月，監護一年，徒刑部分已於八十
    六年十一月五日執行完畢（現執行監護處分中）等事實，有臺灣高雄地方法院檢
    察署刑案資料查註紀錄表在卷可稽，其受有期徒刑之執行完畢後，五年以內再犯
    本件有期徒刑以上之罪，為累犯，應依刑法第四十七條規定加重其刑。審酌被告
    除有前述竊盜前科，更早於七十四年間即有竊盜罪紀錄，亦有前開刑案資料查註
    紀錄表可考，年屆五旬，仍不知悛悔，再犯相同之竊盜罪，足見竊盜惡性不輕，
    犯後雖坦承竊行，惟於本院審理期間猶避重就輕否認持兇器竊盜情節，悔意不深
    ，實有再度入監矯治必要，並參酌所竊取之物品價值及被害人所受損害等一切情
    狀，量處如主文所示之刑。扣案之螺絲起子一支，係被告供竊盜犯罪所用之工具
    ，前已敘明，且為被告所有之物，亦據其供陳在卷，爰依刑法第三十八條第一項
  第二款規定併予宣告沒收。
三、末按被告前於八十六年間所犯之竊盜罪，雖經承審法官以其行為時為精神耗弱之
    人，而予以減輕刑度並諭知於刑之執行完畢或赦免後，令入相當處所施以監護一
    年之保安處分，現正於慈惠醫院執行該案之保安處分。茲因本案之犯罪時間，距
    該案已經過五年之久，且被告於本案警偵審應訊時均對答正常，本院審理期間並
    知為己辯護，堪認其於本案之竊盜行為時，應係在正常精神狀態下，無精神耗弱
    或喪失之問題，附此敘明。
據上論斷，應依刑事訴訟法第二百九十九條第一項前段，刑法第三百二十一條第一項
第三款、第四十七條、第三十八條第一項第二款，判決如主文。
中      華      民      國    九十一    年      九      月     三十     日
                                  臺灣高雄地方法院刑事第五庭
                                      法  官  陳  淑  卿
右正本證明與原本無異。
如不服本判決，應於判決送達後十日內，向本院提出上訴狀。
                                      書記官  邱  靜  銘
中      華      民      國    九十一    年      九      月     三十     日
附錄本判決論罪科刑法條
中華民國刑法第三百二十一條
犯竊盜罪而有左列情形之一者，處六月以上五年以下有期徒刑：
一  於夜間侵入住宅或有人居住之建築物、船艦，或隱匿其內而犯之者。
二  毀越門扇、牆垣或其他安全設備而犯之者。
三  攜帶兇器而犯之者。
四  結夥三人以上而犯之者。
五  乘火災、水災或其他災害之際而犯之者。
六  在車站或埠頭而犯之者。
前項之未遂罰之。
